臺中高等行政法院裁定
                                    100年度簡字第131號
原      告　李耀輝
被      告　法務部行政執行署彰化行政執行處
代　表　人　洪志明
訴訟代理人　鍾志盛
          　李福源
參  加  人  南投縣政府
代  理  人  李朝卿

上列原告與被告間因給付差額地價事件，應命參加人獨立參加訴訟，
本院裁定如下：
    主  文
南投縣政府應獨立參加本件之訴訟。
    理  由
一、按行政法院認為撤銷訴訟之結果，第三人之權利或法律上利
    益將受損害者，得依職權命其獨立參加訴訟，行政訴訟法第
    42條第1項定有明文。
二、本件訴外人李玉山所有重劃前坐落南投縣草屯鎮○○段190-
    2、190-3、308、308-2、430-2、431-7、308-3地號土地，
    前經參加南投縣草屯鎮南埔二期農地重劃，受分配之土地為
    同縣鎮○○段440、662地號及青宅段784、850、817地號，
    無庸繳納差額地價。嗣南投縣政府以民國97年9月8日府地劃
    字第09701718600號函辦理重劃土地確定測量，該同縣鎮○
    ○段784、850、817地號重劃後實際分配之土地面積超過原
    應分配之面積，核定應繳納差額地價新台幣（下同）381,75
    0元，乃依農地重劃條例施行細則第51條規定，通知李玉山
    繳納。原告為李玉山該等重劃土地之受贈人，於97年10月21
    日出具承諾書承諾繳納繳納該差額地價，經南投縣政府催繳
    而未履行，南投縣政府遂將本件移送被告執行。被告爰以10
    0年5月30日彰執仁100年費執專字第00021795號執行命令，
    就原告對於台灣土地銀行股份有限公司草屯分行、南投縣草
    屯鎮農會之存款債權，於381,950元（包含執行手續費用200
    元）範圍內予以扣押，因草屯鎮農會於100年6月7日函復已
    足額扣押，被告遂發收取命令准南投縣政府收取，並撤銷原
    告對台灣土地銀行股份有限公司草屯分行存款債權之扣押命
    令。原告不服被告所發收取命令，於100年6月18日向被告聲
    明異議，並提起本件行政訴訟，主張被告有行政怠惰，顯有
    故意過失，且原告與南投縣政府就本件是否應繳納系爭土地
    差額地價之事實仍未釐清，被告違法執行，亦有故意過失，
    被告應撤銷上開100年5月30日彰執仁100年費執專字第00021
    795號執行命令，並依國家賠償法第2條規定，退還原告381,
    950元。
三、經查，南投縣政府為系爭執行事件之執行債權人，且其所聲
    請被告為系爭執行之執行名義，合法與否，涉及被告依該執
    行名義執行，形式上審核有無過失，及南投縣政府對原告有
    無金錢請求權，致原告是否因系爭執行而受有損害之情形，
    南投縣政府之權利或法律上利益，將因本件訴訟之結果，而
    有受損害之虞，本院認有命其獨立參加訴訟之必要，爰依首
    揭規定裁定如主文。

中　　華　　民　　國　　100　 年　　11　　月　　14　　日
                臺中高等行政法院第三庭
                                法  官　許  武  峰
以上正本證明與原本無異。
本裁定不得聲明不服。
中　　華　　民　　國　　100　 年　　11　　月　　14　　日
                                書記官　許  騰  云